臺灣高等法院刑事判決　　　　　　　 100年度上訴字第1494號
上　訴　人
即　被　告　張復民
選任辯護人　簡旭成律師
上列上訴人因毒品危害防制條例案件，不服臺灣板橋地方法院99
年度訴字第2615號，中華民國100 年3 月31日第一審判決（起訴
案號：臺灣板橋地方法院檢察署99年度偵字第16664 號），提起
上訴，本院判決如下：
    主  文
原判決撤銷。
張復民犯如附表二編號一至四所示之罪，均累犯，各處如附表二
編號一至四所示之刑，沒收部分如附表二編號一至四所示。應執
行有期徒刑玖年。扣案之0000000000號行動電話壹支
（不含ＳＩＭ卡壹張）沒收。未扣案之0000000000號
行動電話壹支（不含ＳＩＭ卡壹張）沒收，如全部或一部不能沒
收時，追徵其價額；未扣案之販賣第二級毒品所得新臺幣肆仟肆
佰元沒收，如全部或一部不能沒收時，以其財產抵償之。
    事  實
一、張復民前於民國96年間，因違反毒品危害防制條例案件，經
    臺灣板橋地方法院於96年8 月31日，以96年度簡字第4634號
    判決處有期徒刑6 月，於96年10月18日確定，並於96年11月
    15日易科罰金執行完畢（構成累犯）。詎其仍不知悔改，明
    知甲基安非他命係毒品危害防制條例第2 條第2 項第2 款所
    規定之第二級毒品，不得非法販賣，竟意圖營利，各基於販
    賣第二級毒品之犯意，分別以其所持用之0000000000號（附
    表一編號一、三部分）、0000000000號（附表一編號二、四
    部分）行動電話與附表一所示買受人所使用之行動電話（買
    受人、使用行動電話號碼均詳如附表一所載）聯繫販賣毒品
    事宜（通話內容詳如附表三、四所載）後，即各在附表一編
    號一至四所示之交易時間、交易地點，以附表一編號一至四
    所示之交易金額，分別販賣如附表一編號一至四所示之第二
    級毒品甲基安非他命予附表一所示之買受人（各次交易毒品
    之金額、數量均詳如附表一所載）。嗣於99年6 月3 日8 時
    50分許，在其位於新北市新莊區（即原臺北縣新莊市，現已
    改制）民安西路212 巷1 弄7 號3 樓（原判決漏植1 弄）之
    住處為警查獲，並扣得其所有供其販賣第二級毒品所用之00
    00000000號行動電話1 支（不含ＳＩＭ卡1 張），及其所有
    與本件販賣毒品犯行無涉之分裝勺1 支、殘渣袋2 個。
二、案經新北市（原臺北縣，現已改制）政府警察局新莊分局移
    送臺灣板橋地方法院檢察署檢察官偵查起訴。
    理  由
壹、證據能力之認定部分：
一、按刑事訴訟法採行直接審理原則及言詞審理原則，並保障被
    告之反對詰問權，於刑事訴訟法第159 條第1 項明定被告以
    外之人於審判外之言詞或書面陳述，除法律有規定者外，原
    則上不得作為證據。然為兼顧現實需要及真實之發現，乃本
    於例外從嚴之立場，許於具備必要性及可信性之特別情況下
    ，例外地承認其有證據能力。而被告以外之人於檢察事務官
    、司法警察官或司法警察調查中所為之陳述，基於實體發現
    真實之訴訟目的，依第159 條之2 規定，如與審判中之陳述
    不符時，經比較結果，其先前之陳述，相對具有較可信之特
    別情況，且為證明犯罪事實存否所必要者，或於審判中有第
    159 條之3 各款情形之一，經證明其調查中所為陳述具有可
    信之特別情況，且為證明犯罪事實之存否所必要者，則例外
    地賦與證據能力。次按刑事訴訟法第159 條之1 所規定被告
    以外之人於偵查中向檢察官所為之陳述，除顯有不可信之情
    況者外，得為證據。其立法理由係以偵查中對被告以外之人
    所為之偵查筆錄，或被告以外之人向檢察官所提之書面陳述
    ，性質上均屬傳聞證據，且常為認定被告有罪之證據，自理
    論上言，如未予被告反對詰問、適當辯解之機會，一律准其
    為證據，似與當事人進行主義之精神不無扞格之處，對被告
    之防禦權亦有所妨礙，然刑事訴訟法規定檢察官代表國家偵
    查犯罪、實施公訴，依法有訊問被告、證人、鑑定人之權，
    且實務運作時，偵查中檢察官向被告以外之人所取得之陳述
    ，原則上均能遵守法律規定，不致違法取供，其可信性甚高
    ，為兼顧理論與實務，而對被告以外之人於偵查中向檢察官
    所為之陳述，除顯有不可信之情況者外，得為證據。乃同法
    第159 條第1 項所謂得作為證據之「法律有規定者」之一，
    為有關證據能力之規定，係屬於證據容許性之範疇。而被告
    之反對詰問權係指訴訟上被告有在公判庭當面詰問證人，以
    求發現真實之權利，此與證據能力係指符合法律所規定之證
    據適格，而得成為證明犯罪事實存在與否之證據資格，性質
    上並非相同。
二、茲就本案公訴人引為證明被告張復民犯罪事實之證據方法，
    關於證據能力認定如下：
（一）證人林美真、江發昌於警詢中所為陳述，均為被告以外之
      人於審判外之陳述，屬傳聞證據，而被告之選任辯護人於
      本院準備程序中就證人林美真、江發昌於警詢中供述之證
      據能力提出爭執（見本院卷第48頁正面），本院審酌該陳
      述作成之狀況，並考量證人林美真、江發昌於原審、本院
      審理時業經傳喚到庭具結作證，經檢、辯雙方為交互詰問
      ，因認上開證人於警詢所為之陳述，尚與刑事訴訟法第15
      9 條之2 或第159 條之3 所定情形不相符合，復查無其他
      得例外取得證據能力之法律依據，前開各項證據方法應予
      排除，不得作為本案證明被告有罪之依據。
（二）除前述本院認定無證據能力，不得作為證據之證據方法外
      ，本判決所引用之卷內其他卷證資料（包含人證與文書證
      據、物證等），並無證據證明係公務員違背法定程序所取
      得，且檢察官、被告及其辯護人於本院準備程序均表示無
      意見而不予爭執（見本院卷第48-49 頁），且迄至言詞辯
      論終結前亦未聲明異議。本院審酌相關證人之陳述及證據
      資料作成時之情況，核無違法取證或證明力明顯過低之瑕
      疵，認以之作為證據為適當，前述證人於審判外之陳述及
      相關證據資料，依刑事訴訟法第159 條之5 之規定，均有
      證據能力。
貳、認定上訴人即被告張復民犯罪事實所憑之證據及理由：
一、訊據被告張復民固坦認於附表三、四所示之通話時間，分別
    與證人林美真、江發昌以電話聯絡後，並於附表一編號一至
    四所示之交易地點與證人林美真、江發昌見面等情，惟矢口
    否認有何販賣第二級毒品犯行，辯稱：證人林美真部分，是
    伊跟綽號「阿儒」之藥頭（下稱「阿儒」），一起去約定見
    面地點，而毒品是「阿儒」拿給林美真的，林美真就把錢交
    給「阿儒」，伊不知他們交易多少錢，當時是因為林美真不
    認識藥頭，伊才會去現場；證人江發昌部分，則是伊向江發
    昌2 次各拿之1000元係買網路遊戲用星幣的錢，並非交易安
    非他命，伊也沒有拿毒品江發昌云云。而選任辯護人並以據
    證人林美真之證詞，可見被告是介紹藥頭販賣毒品給林美真
    ，實際上並無販賣獲利；又證人江發昌否認有與被告交易毒
    品，實際上並無扣案毒品，況若被告是交付毒品給江發昌，
    何以江發昌未檢驗出吸食毒品之反應，再倘認被告有罪，請
    依刑法第59條予以減輕其刑等語為被告辯護。經查：
（一）上揭如附表一編號一、二所示之事實，業據證人林美真於
      檢察官訊問及原審審理時結證稱：伊認識被告，伊稱被告
      「大胖仔」，伊向被告買過安非他命。伊有使用門號0000
      000000號、0000000000號行動電話。編號8 至9 （即附表
      三編號一）之通訊監察譯文係伊向被告購買安非他命之對
      話，此次在伊位於新北市新莊區○○○路267 號2 樓之1
      住處對面之彩券行向被告購買1,500 元、約0.56公克之安
      非他命，但伊係事後將價金交予被告，前開監聽譯文中所
      言「一半」係指0.5 公克。編號12至16（即附表三編號二
      ）之通訊監察譯文亦係伊向被告購買安非他命之對話，此
      次伊在住處樓下之藥房向被告購買900 元之安非他命，伊
      在電話中原稱欲向被告購買950 元安非他命，但被告前來
      時，伊向被告表示須留50元現金自用，被告即交付較少量
      之安非他命，伊當場給付900 元予被告。伊並無與被告合
      資購買安非他命等語明確（見偵查卷第45-47 頁、第68 -
      69頁、原審卷第69頁反面- 第71頁）。再者，依卷附之通
      訊監察譯文可知，先後於99年4 月13日、99年5 月28日，
      被告分別有使用0000000000號、0000000000號行動電話，
      與證人林美真以行動電話聯絡相關毒品交易事宜（使用行
      動電話號碼、通話時間、通話內容均詳如附表三所載），
      亦有上開通訊監察譯文在卷為憑（見偵查卷第41-43 之1
      頁）。而觀諸證人林美真前開證詞，核與附表三所示通訊
      監察譯文內容相符，足徵證人林美真前開證詞，應屬非虛
      ，堪以採取。此外，復有上開被告所有供其犯本件販賣第
      二級毒品罪所用之0000000000號行動電話1 支（不含ＳＩ
      Ｍ卡1 張）扣案為證。
（二）上揭如附表一編號三、四所示之事實，業據證人江發昌於
      檢察官訊問及原審審理時結證稱：門號0000000000號、00
      00000000號行動電話係伊所使用。編號2 （即附表四編號
      一）之通訊監察譯文係伊與被告聯繫購買安非他命之對話
      ，譯文所提「重點2 樣都要」等語係指要毒品及吸食器，
      此次向被告購買1,000 元安非他命，當時伊在土城清水路
      ，之後伊與被告在土城中央路上麥當勞旁網路咖啡店樓下
      見面，伊給付1,000 元予被告，被告至樓上網路咖啡店交
      付1,000 元之安非他命予伊堂哥江勝烈，編號4 至5 （即
      附表四編號二）之通訊監察譯文亦係江勝烈欲購安非他命
      ，由伊向被告購買，伊與被告在網路咖啡店樓下見面，伊
      給付被告1,000 元購買安非他命，但被告稱其急欲趕至法
      院，要伊待其至法院返回，但嗣後被告並未交付安非他命
      予伊，直至上星期五，伊與被告相約在菜市場5 樓，伊帶
      被告上樓，由被告將安非他命交予江勝烈，伊不曾與被告
      合資購買毒品等語（見偵查卷第49-51 頁、原審卷第72-7
      4 頁）。再者，依卷附之通訊監察譯文可知，先後於99年
      4 月29日、99年5 月27日，被告分別有使用0000000000號
      、0000000000號行動電話，與證人江發昌以行動電話聯絡
      相關毒品交易事宜（使用行動電話號碼、通話時間、通話
      內容均詳如附表四所載），亦有上開通訊監察譯文在卷為
      憑（見偵查卷第18-19 頁）。而觀諸證人江發昌前開所證
      關於其與被告洽購毒品及相約見面等節，核與附表四所示
      通訊監察譯文內容相符，足徵證人江發昌此部分證詞，應
      非子虛，可以採信。此外，復有上開被告所有供其犯本件
      販賣第二級毒品罪所用之0000000000號行動電話1 支（不
      含ＳＩＭ卡1 張）扣案為證。
（三）被告雖辯稱：伊是跟「阿儒」一起去與林美真約定之見面
      地點，而毒品是「阿儒」拿給林美真的，林美真就把錢交
      給「阿儒」，當時是因為林美真不認識藥頭，伊才會去現
      場云云，其辯護人則為被告辯護以據證人林美真之證詞可
      見被告是介紹藥頭販賣毒品給林美真等語，而證人林美真
      並於本院審理時改結證稱：（99年4 、5 月間，有無跟被
      告聯絡購買毒品？）因為被告有打電話給我，當時我被監
      聽，所以他跟我聯絡、傳簡訊的內容都在，但是甲基安非
      他命都是被告朋友的，被告都跟他朋友一起出門；（你如
      何知道東西是被告朋友的？）因為被告都跟他朋友一起出
      門，被告是幫他朋友打電話聯絡；（被告有告訴你東西是
      他朋友的嗎？）有，他說東西是他朋友的；（你錢是交給
      被告還是被告朋友？）被告朋友云云（見本院卷第77-79
      頁），惟顯與上開事證有間，已難遽採，況參酌前揭附表
      三編號一所示99年4 月13日被告與林美真之通訊監察譯文
      ，林美真向被告詢問：「你出完了嗎」、「還有嗎？」、
      「一樣的嗎？」等語，被告則回稱：「有啊，當然是一定
      有的」、「對啊」等語，而於前開對話中林美真係直接向
      被告詢問有無毒品，苟被告係介紹林美真向他人購買毒品
      ，被告既非毒品供應者，林美真不致詢問被告有無存貨、
      品質，被告亦無可能旋即回應林美真其有一樣的毒品得以
      供應，由被告與林美真前開對話內容，可見應係被告直接
      販售毒品予林美真。復觀諸附表三編號二所示99年5 月28
      日被告與林美真之通訊監察譯文，被告向林美真稱：「我
      現在跟你講哦，我現在換老闆了，現在的都不一樣了，都
      品質保證的，保證的」、「我現在這個老闆比較嚴，現在
      都不一樣了」等語，林美真回稱：「你可不可以先拿給我
      試試看」，被告稱：「姐姐，你不要跟我講這個問題，什
      麼試試看，我已經跟你講這樣子了，如果你還會嫌的話，
      我也沒辦法了，全世界沒有人可以找到這種的了」，林美
      真稱：「好，我等一下打給你」，被告稱：「我還沒講完
      呢，1 個要2,300 喔，但是東西如果不好的話，馬上退，
      就是這樣子」，林美真稱：「好」，同日稍後林美真復傳
      送簡訊「錢被人借走身上還有1,300 可以就打給我」予被
      告，同日嗣後林美真又與被告聯絡稱：「可以先拿1,000
      來試試看嗎」，被告回稱：「我就告訴你這樣了，你還要
      我怎麼做」，林美真稱：「先買1,000 元來試試看」，被
      告稱：「1,000 元沒辦法啦，最少也要1,200 」，林美真
      稱：「多少」，被告稱：「1,200 有辦法嗎」，林美真稱
      ：「好啦，我等一下再打給你」。嗣後被告又與林美真聯
      絡稱：「你到底要不要」，林美真稱：「就不夠錢」，被
      告稱：「我現在在趕了」，林美真稱：「明天給你，沒辦
      法嗎，我看我這裡有多少」被告稱：「你趕快看，你說我
      就幫你用起來」，林美真稱：「我這裡只800 元而已」，
      被告稱：「不要啦，湊整數啦，你這樣子我怎麼用」，林
      美真稱：「真的啦，啊，剩950 元」，被告稱：「別鬧了
      ，姐姐你這樣子我沒辦法弄」，林美真稱：「啊，我真的
      剩這些，950 元先拿去，剩下的明天再給你」，被告稱：
      「我可以明天再給別人嗎，你真的哦，950 元拿950 元的
      量哦，自己試就好了，再告訴我感覺如何」，林美真稱：
      「好啦，但是不要很少啦」等語，於前開對話中，林美真
      一再變更所欲向被告拿取毒品之價額，而被告除向林美真
      保證毒品品質、告知毒品價格外，並同時回應林美真所表
      示欲交易價額之意見，且並未提及他人或「阿儒」此人，
      況被告復向林美真稱「你趕快看，你說我就幫你用起來」
      等語，可認被告於林美真決定欲購買金額時，其即可取出
      該等毒品予林美真，則見此時被告業已持有林美真欲購之
      毒品，此節亦與被告所辯係介紹藥頭之情節有異。據上，
      由前開被告與林美真對話內容可知，被告顯非僅介紹藥頭
      與林美真交易毒品，而係自己販售毒品予林美真一情，堪
      以認定。而佐以證人林美真亦於本院審理時結證稱：伊在
      偵查、原審時說的話是實在的，伊有據實陳述等語（見本
      院卷第82頁反面），堪認證人林美真於檢察官訊問、原審
      審理時證述內容之可信性實非有疑，應堪採信。益見證人
      林美真於本院審理時所證之交易情節，係屬事後附和被告
      辯解迴護被告之詞，尚難憑信。執此，被告及辯護人前開
      所辯情詞，無從採取。
（四）被告固辯以：伊向江發昌2 次各拿之1000元係買網路遊戲
      用星幣的錢，並非交易安非他命，伊也沒有拿毒品江發昌
      云云。其辯護人並以證人江發昌否認有與被告交易毒品，
      實際上並無扣案毒品，況若被告是交付毒品給江發昌，何
      以江發昌未檢驗出吸食毒品之反應等語為被告辯護。而證
      人江發昌亦於本院審理時結證稱：（99年4 、5 月間，有
      無跟被告購買毒品？）有；（被告有無交付毒品給你？）
      沒有；（你有無拿錢給被告？）有；（為何你拿錢給被告
      ，他卻沒有把毒品交給你？）因為被告沒有回到我們見面
      的地方，就是網咖，被告是跟我哥交易；（被告為何沒拿
      毒品給你，你卻當場交錢給被告？）因為被告說要去幫我
      哥拿毒品，至於被告有無拿毒品回來，要問我哥哥云云（
      見本院卷第84-85 頁），惟證人江發昌上開證詞，核與其
      於偵查、原審所證其於各交付1000元後，其有知悉、親見
      被告均有交付安非他命給伊堂哥江勝烈之情節未合，實難
      遽採，另佐以證人江發昌於原審審理時亦結證稱：伊有拿
      1000元給被告，叫他買星幣，但星幣歸星幣，起訴書附表
      編號三、四（即附表一編號三、四）這兩次，伊是幫伊堂
      哥買安非他命等語明確（見原審卷第74頁正面），可見證
      人江發昌於附表一編號三、四所載時間，交付予被告之金
      錢確與被告所辯代購星幣一情無涉。且觀諸附表四編號一
      所示99年4 月29日被告與江發昌之通訊監察譯文，其中被
      告詢問江發昌：「要拿多少」，江發昌稱：「可以拿1 張
      就好了嗎」，被告稱：「可不可以湊個整嗎」，江發昌稱
      ：「好啦」等語，倘非被告欲與江發昌進行毒品交易，則
      被告何以詢問江發昌欲購毒品之金額，並要求江發昌「湊
      個整」。再依附表四編號二所示99年5 月27日被告與江發
      昌之通訊監察譯文，其中被告稱：「哥哥，我給你的那個
      ，你有看嗎，要不要再幫你找別種的」，江發昌稱：「不
      用啦，你知道差的我不用」，被告稱：「那個是自己用的
      還是怎樣」，江發昌稱：「自己用的」等語，若被告非與
      江發昌進行毒品交易，被告豈會向江發昌探詢其所交付毒
      品之品質？更進者，前開同日通話中，被告復詢問江發昌
      ：「你現在在那裡」，江發昌稱：「我現在土城我老婆店
      裡，你如果來我再到網咖等你啦」，被告稱：「你靠近那
      裡」，江發昌稱：「土城裕民路」，被告稱：「在法院那
      嗎」，江發昌稱：「差不多」，被告稱：「那我要去法院
      時，我順便拿過去給你」，江發昌稱：「好」，稍後被告
      又與江發昌聯絡稱：「喂，發哥你趕快下來拿，我要趕去
      法院，你動作快一點」，江發昌稱：「好」等語，而由前
      開通話內容可知，當日被告、江發昌已約定被告要去法院
      時，順便前往交付毒品，被告並依約前往交付，通知江發
      昌下來拿，足認當日被告、江發昌確已進行毒品交易完畢
      。據此，益徵前揭證人江發昌於本院審理時之證詞，應屬
      事後迴護被告之詞，自難憑採。又證人江發昌於本院審理
      時並證稱：警察有帶伊去驗尿，驗尿沒有反應等語（見本
      院卷第84頁），惟如附表一編號三、四所示，被告與證人
      江發昌交易毒品的時間分別係99年4 月29日、99年5 月27
      日，而證人江發昌經警採尿的時間為99年6 月3 日，有證
      人江發昌之警詢筆錄在卷可考（見偵查卷第13頁），距離
      上開交易時間已逾5 日以上，則縱證人江發昌之尿液未呈
      毒品陽性反應，或未自江發昌處扣得交易之毒品，亦無足
      執以即為被告有利之認定。從而，被告、辯護人上開所執
      之辯解，均無可採取。
（五）再者，觀以證人江發昌前揭證詞，其雖係證稱於前開時、
      地，其均係代其堂哥江勝烈向被告購買安非他命，被告係
      將安非他命交予江勝烈等語，然被告於本院審理時供稱：
      伊不知道證人江發昌所稱的堂哥是誰等語明確（見本院卷
      第42頁反面），復審酌上開卷附通訊監察譯文所示，均係
      證人江發昌與被告聯絡交易毒品之金額、地點等節通話內
      容，其中已未見有證人江發昌所稱江勝烈者參與購毒之情
      ，況前開99年5 月27日被告與證人江發昌對話中，證人江
      發昌於被告詢問對其所交付毒品意見時，證人江發昌逕自
      回覆被告，而倘實際購毒使用者為江勝烈，則證人江發昌
      當須探詢江勝烈之意見，抑或答稱不知，實無由可逕自答
      覆被告探詢內容，故證人江發昌所稱係代江勝烈購毒一節
      ，是否屬實，即有可疑。且依證人江發昌前開所證，本案
      2 次向被告購毒均係由其先與被告見面，並交付購毒現金
      予被告，而證人江發昌既已與被告見面，被告應可於收取
      現金同時交付毒品，尚無必要於收取現金後，再大費周章
      由證人江發昌帶同被告與江勝烈見面交付毒品，前開舉措
      顯然無端拖延擴大交易毒品之時、地及對象，徒增為警查
      獲之風險，衡常被告當無可能選擇此等交易方式，換言之
      ，倘被告僅欲與相識之證人江發昌交易，渠等大可當場銀
      貨兩訖，被告自無可能要求與江勝烈會面交付毒品，又若
      被告願與江勝烈會面，則於會面時同時互相交付毒品及購
      毒款項即可，要無須迂迴透過證人江發昌交付現金予被告
      ，益見證人江發昌所稱前開情節顯然違常，無非係為掩飾
      自身購買毒品情事，要無可採，是認於99年4 月29日、同
      年5 月27日證人江發昌與被告聯絡購買毒品，而被告販售
      毒品之對象應為證人江發昌。另證人江發昌證稱：99年5
      月27日，伊交付1,000 元予被告向之購買甲基安非他命，
      但被告稱其欲趕至法院，當日未交付甲基安非他命云云，
      惟觀諸上開卷附通訊監察譯文，可知99年5 月27日當日，
      被告與證人江發昌先以電話聯絡相約見面，而渠等約定會
      面係為交易甲基安非他命，被告應無由不備妥甲基安非他
      命於會面時交予證人江發昌，更遑論倘被告未交付甲基安
      非他命，證人江發昌自無交付購毒價金之必要，則證人江
      發昌所稱其交付價金予被告惟未同時取得甲基安非他命一
      節，顯悖情理，而於99年5 月27日，證人江發昌交付現金
      1000元予被告時，被告即同時交付毒品予證人江發昌一節
      應可認定。從而，證人江發昌所證係代江勝烈向被告購買
      毒品及其本身並未收受被告所交付之毒品云云，應係避重
      就輕以圖推卸自身購買而持有毒品犯行，此部分證詞無足
      採信，而公訴人仍據前開證人江發昌部分不實之證詞，認
      被告交付毒品之對象均為證人江發昌之堂哥江勝烈，及證
      人江發昌於99年5 月27日交付1000 元 予被告，而被告於
      99年5 月30日始由證人江發昌帶同前往交付毒品予江勝烈
      等節（詳見起訴書附表編號3 、4 所載），尚有未合。
（六）至證人林美真、江發昌雖泛稱渠等向被告購買「安非他命
      」等語，然市面上鮮少見有安非他命，一般毒品施用者多
      係施用甲基安非他命一情，為本院職權所知之事，是認被
      告與林美真、江發昌所交易者應係甲基安非他命，附此敘
      明。
（七）查販賣甲基安非他命毒品係違法行為，非可公然為之，且
      有其獨特之販售通路及管道，復無公定價格，容易增減分
      裝之份量，而每次買賣之價量，可能隨時依雙方關係深淺
      、資力、需求量及對行情之認知、來源是否充裕、查緝鬆
      嚴、購買者被查獲時供述購買對像之可能風險評估等，而
      異其標準，非可一概而論，本件被告既不承認其有上揭販
      賣甲基安非他命之事實，本院自無從查得其販入甲基安非
      他命之真正價格及其是否因非法販賣甲基安非他命予證人
      林美真、江發昌而獲得具體利潤之金額，然按近年來政府
      為杜絕毒品之氾濫，對於查緝施用及販賣毒品之工作，無
      不嚴加執行，販賣毒品罪又係重罪，設若無利可圖，衡情
      一般持有毒品之人當無輕易將所持有之甲基安非他命轉售
      他人而甘冒於再次向他人購買時，而有被查獲移送法辦之
      危險之理，且不論是瓶裝或袋裝之安非他命，均可任意分
      裝或增減其份量，而每次買賣之價量，亦隨時隨雙方關係
      之深淺、當時之資力、需要程度及對行情之認知等因素而
      為機動地調整，因之販賣之利得，除經坦承犯行，或帳冊
      價量均臻明確外，委難察得實情，職是之故，縱未確切查
      得販賣賺取之實際差價，但除別有事證，足認係按同一價
      格轉讓，確未牟利外，尚難執此即認非法販賣之事證有所
      不足，致知過坦承者難辭重典，飾詞否認者反得逞僥倖，
      而失情理之平。而被告與證人林美真、江發昌間並無特殊
      重要情誼或至親關係，被告竟費心自甘承受重典，涉險販
      賣第二級毒品，當有牟利之圖。是以被告販賣甲基安非他
      命有營利之意圖，應可認定，而辯護人為被告辯護以被告
      實際上並無販賣獲利一節尚非可採。
（八）辯護人另為被告主張原審所認定被告販賣毒品部分，價值
      僅4400元，數量極為稀少，如認被告有罪，請依刑法第59
      條予以減輕其刑一情，惟刑法第59條之酌量減輕其刑，必
      於犯罪之情狀，在客觀上足以引起一般同情，認為即予宣
      告法定低度刑期，猶嫌過重者，始有其適用。（最高法院
      51年度台上字第899 號判例要旨參照），經查，被告明知
      甲基安非他命，係毒品危害防制條例第2 條第2 項第2 款
      所規定之第二級毒品，不得非法販賣，竟貪圖不法利益，
      犯下本案之罪，嚴重損及國民健康、影響社會治安，且其
      於約1 個半月期間，即涉犯4 次販賣第二級毒品罪，足見
      犯罪情節非輕，而案發迄今被告仍矢口否認犯行，未見悔
      意，則本案犯罪之情狀並無顯可憫恕之情形，彰彰甚明。
      至於被告犯案時之犯罪所得等情狀，僅可為法定刑內從輕
      科刑之標準，不得據為刑法第59條酌量減輕之理由，是辯
      護意旨上開主張難以採取。
（九）綜上所述，本件事證明確，被告上揭4 次販賣第二級毒品
      之犯行，足可認定，均應依法論科。
二、按甲基安非他命屬毒品危害防制條例第2 條第2 項第2 款列
    管之第二級毒品，不得非法製造、運輸、販賣及轉讓。故核
    被告上開就附表一編號一至四所為，均係犯毒品危害防制條
    例第4 條第2 項之販賣第二級毒品罪（4 罪）。其販賣前持
    有第二級毒品甲基安非他命之低度行為，均應為販賣之高度
    行為所吸收，不另論罪。被告所犯上開4 次販賣第二級毒品
    犯行，犯意各別、行為互殊，應予分論併罰。查被告有如事
    實欄所示之論罪科刑及執行情形，有本院被告前案紀錄表1
    份在卷可稽，其於前案有期徒刑執行完畢後，5 年以內故意
    再犯本案有期徒刑以上之各罪，均為累犯，除法定本刑為無
    期徒刑部分，依法不得加重以外，其餘均應依刑法第47條第
    1 項規定加重其刑。
三、原審以被告罪證明確，並予以論罪科刑，固非無見。惟查：
    （一）本案綜合前開各項事證可以認定被告分別與證人林美
    真、江發昌交易第二級毒品之時間詳如附表一編號一至四所
    示，原判決就此部分並未敘明，而僅記載交易日期，認定事
    實尚有未洽。（二）上開扣案行動電話所使用之0000000000
    號ＳＩＭ卡1 張，及未扣案行動電話所使用之0000000000號
    ＳＩＭ卡1 張，因上開0000000000、0000000000號行動電話
    之申用人均非被告一節，業經被告於本院審理時供明屬實在
    卷（見本院卷第47頁反面），復有行動電話申請人資料查詢
    表2 紙在卷足佐（見本院卷第59-60 頁），是認上開ＳＩＭ
    卡2 張均尚非屬被告所有之物，雖被告分別使用上開ＳＩＭ
    卡2 張作為與附表一編號一至四所示購毒者聯繫買賣毒品事
    宜所用，惟上開ＳＩＭ卡2 張既非被告所有，則無從依毒品
    危害防制條例第19條第1 項前段規定宣告沒收，而查被告於
    原審準備程序係供稱：0000000000、0000000000這兩支行動
    電話不是伊名義申辦的，但是都是伊在使用等語（見原審卷
    第40頁正面），然原判決據以認定扣案0000000000號行動電
    話（含ＳＩＭ卡1 張）、未扣案門號0000000000號行動電話
    （含ＳＩＭ卡1 張），均係被告以他人名義購買供己使用一
    情，業據被告原審審理時供陳在卷（見原審99年10月5 日準
    備程序筆錄），而就上開0000000000、0000000000號行動電
    話ＳＩＭ均併予諭知沒收，則有未合。（三）原判決附表1
    編號3 所犯法條欄記載「毒品危害防制條例第4 條第2 項販
    賣品罪」，觀以理由欄論罪科刑部分之記載顯有錯漏之情；
    又附表1 編號3 主文欄就沒收部分係記載「未扣案之000000
    0000號行動電話壹支（含ＳＩＭ卡壹張）沒收，如全部或一
    部不能沒毒品所得新臺幣壹仟元沒收之，如全部或一部不能
    沒收時，以其財產抵償之」，亦與理由欄論罪科刑部分之記
    載不合，即有主文欄與理由欄論罪科刑部分不一致之違誤。
    被告否認犯罪，仍執前詞，提起上訴，指摘原判決認事不當
    ，固無理由；惟原判決既有前揭可議而無可維持，自應由本
    院將原判決撤銷改判。爰審酌被告正值壯年，不思正途，明
    知第二級毒品甲基安非他命對於人體健康戕害甚巨，竟為販
    賣第二級毒品甲基安非他命犯行，戕害國民身心健康，影響
    社會秩序、善良風俗，所為非是，兼衡被告之素行、犯罪動
    機、手段、犯罪所得、次數，及犯後態度等一切情狀，分別
    量處如附表二編號一至四所示之刑，並定其應執行之刑，以
    示警惕。
四、沒收部分：
（一）按毒品危害防制條例第19條第1 項固規定犯第4 條之罪者
      ，其供犯罪所用或因犯罪所得之財物應沒收，惟該條既未
      特別規定「不問屬於犯人與否，沒收之」等語，依該條沒
      收之物自應以屬於犯人者為限（最高法院93年度臺上字第
      3263號判決意旨參照）。又沒收為從刑之一種，依主從不
      可分之原則，應附隨緊接於主刑之下而同時宣告；又共同
      正犯因相互間利用他人之行為，以遂行其犯意之實現，本
      於責任共同之原則，有關沒收部分，對於共犯間供犯罪所
      用之物，自均應為沒收之諭知（最高法院91年度臺上字第
      5583號判決要旨參照）。再按毒品危害防制條例第19條第
      1 項規定，犯販賣毒品罪者，其犯罪所得之財物均沒收之
      ，係採義務沒收主義。故販賣毒品所得之對價，不問其中
      成本若干，利潤多少，均應全部諭知沒收，貫徹政府查禁
      煙毒之決心，以符立法本旨（最高法院91年度臺上字第24
      19號判決意旨參照）。另按毒品危害防制條例第19條第1
      項規定所稱「追徵其價額」者，係指所沒收之物為金錢以
      外之其他財物而無法沒收時，應追徵其價額，使其繳納與
      原物相當之價額。如所得財物為金錢而無法沒收時，始應
      「以其財產抵償之」（最高法院95年度臺上字第305 號判
      決要旨參照），合先敘明。
（二）上開扣案之0000000000號行動電話1 支（不含ＳＩＭ卡1
      張），係屬被告所有，分別供其與附表一編號二、四所示
      購毒者聯絡販賣毒品所用，詳如前述，為供被告犯附表一
      編號二、四所示各次販賣第二級毒品罪所用之物，應依毒
      品危害防制條例第19條第1 項規定宣告沒收，於各該販賣
      毒品罪項下宣告沒收。另扣案之門號0000000000號ＳＩＭ
      卡1 張，因該行動電話門號申用人並非被告一節，詳如前
      述，則該ＳＩＭ卡自非屬被告所有之物，尚乏沒收之依據
      ，爰不併予宣告沒收。
（三）未扣案之0000000000號行動電話1 支（不含ＳＩＭ卡1 張
      ），係屬被告所有，分別供其與附表一編號一、三所示購
      毒者聯絡販賣毒品所用，詳如前述，係供被告犯附表一編
      號一、三所示各次販賣第二級毒品罪所用之物，雖未扣案
      ，然無證據證明已不存在，仍應依毒品危害防制條例第19
      條第1 項之規定，分別於各該販賣毒品罪項下宣告沒收，
      惟如全部或一部不能沒收時，應追徵其價額。另未扣案之
      門號0000000000號ＳＩＭ卡1 張，因該行動電話門號申用
      人並非被告一節，亦如前述，則該ＳＩＭ卡非為被告所有
      之物，無從併予宣告沒收。
（四）被告販賣2 次第二級毒品予證人林美真之所得，1 次1500
      元、1 次900 元，及販賣2 次第二級毒品予證人江發昌之
      所得各1000元，均係被告販賣毒品所得之財物，雖未扣案
      ，然無證據證明已不存在，仍應依毒品危害防制條例第19
      條第1 項之規定，分別於各該販賣毒品罪項下宣告沒收，
      惟如全部或一部不能沒收時，應以其財產抵償之。
（五）至被告為警查獲時所扣得之分裝勺1 支、殘渣袋2 個等物
      ，雖係被告所有之物，惟均查無積極證據足以證明為供被
      告犯本件販賣毒品所用之物或因犯販賣毒品罪所得之物，
      亦與本件犯罪無涉，併均不宣告沒收，附此敘明。
據上論斷，應依刑事訴訟法第369條第1項前段、第364條、第299
條第1 項前段，毒品危害防制條例第4 條第2 項、第19條第1 項
，刑法第11條、第47條第1 項、第51條第5 款，判決如主文。
本案經檢察官楊秀蘭到庭執行職務。
中    華    民    國   100    年    9     月    1     日
                    刑事第十二庭審判長法  官  蔡永昌
                                      法  官  蘇隆惠
                                      法  官  王美玲
以上正本證明與原本無異。
如不服本判決，應於收受送達後10日內向本院提出上訴書狀，其
未敘述上訴之理由者並得於提起上訴後10日內向本院補提理由書
（均須按他造當事人之人數附繕本）「切勿逕送上級法院」。
                                      書記官  蔡儒萍
中    華    民    國   100    年    9     月    1     日
附錄：本案論罪科刑法條全文
毒品危害防制條例第4條：
製造、運輸、販賣第一級毒品者，處死刑或無期徒刑；處無期徒
刑者，得併科新臺幣 2 千萬元以下罰金。
製造、運輸、販賣第二級毒品者，處無期徒刑或 7 年以上有期
徒刑，得併科新臺幣 1 千萬元以下罰金。
製造、運輸、販賣第三級毒品者，處 5 年以上有期徒刑，得併
科新臺幣 7 百萬元以下罰金。
製造、運輸、販賣第四級毒品者，處 3 年以上 10 年以下有期
徒刑，得併科新臺幣 3 百萬元以下罰金。
製造、運輸、販賣專供製造或施用毒品之器具者，處 1 年以上
7 年以下有期徒刑，得併科新臺幣 1 百萬元以下罰金。
前五項之未遂犯罰之。
附表一：
┌──┬───┬──────┬─────┬────┬────┐
│編號│買受人│  交易時間  │ 交易地點 │交易金額│交易數量│
│    │（使用│            │          │（新臺幣│（毒品種│
│    │行動電│            │          │）      │類）    │
│    │話門號│            │          │        │        │
│    │）    │            │          │        │        │
├──┼───┼──────┼─────┼────┼────┤
│ 一 │林美真│99年4 月13日│新北市新莊│1500元  │約0.56公│
│    │（0926│16時2 分許後│區○○○路│        │克      │
│    │699429│某時        │267 號2 樓│        │（甲基安│
│    │、0983│            │之1 林美真│        │非他命）│
│    │455242│            │住處對面之│        │        │
│    │）    │            │彩券行    │        │        │
├──┼───┼──────┼─────┼────┼────┤
│ 二 │林美真│99年5 月28日│新北市新莊│900元   │數量不詳│
│    │（0926│23時02分許  │區○○○路│        │（甲基安│
│    │699429│            │267 號2 樓│        │非他命）│
│    │）    │            │之1 林美真│        │        │
│    │      │            │住處樓下藥│        │        │
│    │      │            │房外（起訴│        │        │
│    │      │            │書誤植為新│        │        │
│    │      │            │北市新莊區│        │        │
│    │      │            │民安西路土│        │        │
│    │      │            │地銀行旁）│        │        │
├──┼───┼──────┼─────┼────┼────┤
│ 三 │江發昌│99年4 月29日│新北市土城│1000元  │數量不詳│
│    │（0989│2 時40分許後│區○○路某│        │（甲基安│
│    │019771│某時        │網路咖啡店│        │非他命）│
│    │）    │            │樓下      │        │        │
├──┼───┼──────┼─────┼────┼────┤
│ 四 │江發昌│99年5 月27日│新北市土城│1000元  │數量不詳│
│    │（0931│15時57分許  │區○○路某│        │（甲基安│
│    │354039│（起訴書誤載│網路咖啡店│        │非他命）│
│    │）    │為99年5 月30│樓下      │        │        │
│    │      │日某時）    │（起訴書誤│        │        │
│    │      │            │載為新北市│        │        │
│    │      │            │土城區中央│        │        │
│    │      │            │路某菜市場│        │        │
│    │      │            │5樓）     │        │        │
└──┴───┴──────┴─────┴────┴────┘
附表二：
┌──┬────────┬─────────────────┐
│編號│    犯罪事實    │       應處罪刑及宣告之從刑       │
├──┼────────┼─────────────────┤
│ 一 │附表一編號一所示│張復民販賣第二級毒品，累犯，處有期│
│    │犯罪事實        │徒刑柒年肆月。未扣案之○九八三三一│
│    │                │四三六三號行動電話壹支（不含ＳＩＭ│
│    │                │卡壹張）沒收，如全部或一部不能沒收│
│    │                │時，追徵其價額；未扣案之販賣第二級│
│    │                │毒品所得新臺幣壹仟伍佰元沒收，如全│
│    │                │部或一部不能沒收時，以其財產抵償之│
│    │                │。                                │
├──┼────────┼─────────────────┤
│ 二 │附表一編號二所示│張復民販賣第二級毒品，累犯，處有期│
│    │犯罪事實        │徒刑柒年肆月。扣案之0000000│
│    │                │○六四號行動電話壹支（不含ＳＩＭ卡│
│    │                │壹張）沒收。未扣案之販賣第二級毒品│
│    │                │所得新臺幣玖佰元沒收，如全部或一部│
│    │                │不能沒收時，以其財產抵償之。      │
├──┼────────┼─────────────────┤
│ 三 │附表一編號三所示│張復民販賣第二級毒品，累犯，處有期│
│    │犯罪事實        │徒刑柒年肆月。未扣案之○九八三三一│
│    │                │四三六三號行動電話壹支（不含ＳＩＭ│
│    │                │卡壹張）沒收，如全部或一部不能沒收│
│    │                │時，追徵其價額；未扣案之販賣第二級│
│    │                │毒品所得新臺幣壹仟元沒收，如全部或│
│    │                │一部不能沒收時，以其財產抵償之。  │
├──┼────────┼─────────────────┤
│ 四 │附表一編號四所示│張復民販賣第二級毒品，累犯，處有期│
│    │犯罪事實        │徒刑柒年肆月。扣案之0000000│
│    │                │○六四號行動電話壹支（不含ＳＩＭ卡│
│    │                │壹張）沒收。未扣案之販賣第二級毒品│
│    │                │所得新臺幣壹仟元沒收，如全部或一部│
│    │                │不能沒收時，以其財產抵償之。      │
└──┴────────┴─────────────────┘
附表三
┌─┬────┬────────────────┬───────────────────┐
│編│犯罪事實│      證人林美真之證述          │      通訊監察譯文                    │
│號│        │                                │（A 為被告之對話，B 為林美真之對話）  │
├─┼────┼────────────────┼───────────────────┤
│一│附表一編│右列譯文，係伊向被告購買1,500 元│A ：0000000000號行動電話              │
│  │號一    │安非他命（見99年度偵字16664 號偵│B ：0000000000號行動電話              │
│  │        │查卷第68頁）。                  │(1)99/04/13，15：18：25（99偵16664 號 │
│  │        │                                │  偵查卷第40頁）                      │
│  │        │                                │A：喂，怎樣                           │
│  │        │                                │B：你出完了嗎                         │
│  │        │                                │A：什麼東西                           │
│  │        │                                │B：還有嗎                             │
│  │        │                                │A：有啊，當然是一定有的               │
│  │        │                                │B：一樣的嗎                           │
│  │        │                                │A：對啊                               │
│  │        │                                │B：這樣我等一下再打給你               │
│  │        │                                │A：好啊                               │
│  │        │                                │A ：0000000000號行動電話              │
│  │        │                                │B ：0000000000號行動電話              │
│  │        │                                │(2)99/04/13，16：02：15（同上偵查卷第 │
│  │        │                                │   40頁）                             │
│  │        │                                │A：喂                                 │
│  │        │                                │B：我在我家對面的彩券行這             │
│  │        │                                │A：啊                                 │
│  │        │                                │B：1個                                │
│  │        │                                │A：好，等一下，你在那裡幹什麼         │
│  │        │                                │B：我在這玩賓果，不要太久啊           │
│  │        │                                │A：好我知                             │
├─┼────┼────────────────┼───────────────────┤
│二│附表一編│右列譯文，係伊向被告購買900 元安│A：0000000000號行動電話               │
│  │號二    │非他命，譯文中伊雖向被告洽購950 │B：0000000000號行動電話               │
│  │        │元，但被告前來時，伊向被告稱欲留│(1)99/05/28，00：11：40（同上偵查卷第 │
│  │        │50元，而交付900 元予被告，被告交│   41頁）                             │
│  │        │付一包較少數量毒品予伊，此次在伊│A：喂你在幹嗎                         │
│  │        │住處樓下藥房外交易。譯文中被告稱│B：怎樣，在跟人打麻將                 │
│  │        │「換老闆」係指被告另向他人拿取安│A：我現在跟你講哦，我現在換老闆了，現 │
│  │        │非他命（見前開偵查卷第46頁）。  │   在的都不一樣了，都品費保證的，保證 │
│  │        │                                │   的                                 │
│  │        │                                │B：是哦                               │
│  │        │                                │A：我現在這個老闆比較嚴，現在都不一樣 │
│  │        │                                │   了                                 │
│  │        │                                │B：你可不可以先拿給我試試看           │
│  │        │                                │A：姐姐，你不要跟我講這個問題，什麼試 │
│  │        │                                │   試看，我已經跟你講這樣子了，如果你 │
│  │        │                                │   還會嫌的話，我也沒辦法了，全世界沒 │
│  │        │                                │   有人可以找到這種的了               │
│  │        │                                │B：好，我等一下打給你                 │
│  │        │                                │A：我還沒講完呢，一個要2仟3喔，但是東 │
│  │        │                                │   西如果不好的話，馬上退，就是這樣子 │
│  │        │                                │B：好                                 │
│  │        │                                │(2)99/05/28，02：52：02（同上偵查卷第 │
│  │        │                                │   42頁）                             │
│  │        │                                │簡訊：錢被人借走身上還有一仟三可以就打│
│  │        │                                │      給我                            │
│  │        │                                │(3)99/05/28，17：36：17（同上偵查卷第 │
│  │        │                                │   42頁）                             │
│  │        │                                │A：喂                                 │
│  │        │                                │B：可以先拿一千來試試看嗎             │
│  │        │                                │A：我就告訴你這樣了，你還要我怎麼做   │
│  │        │                                │B：先買一千元來試試看                 │
│  │        │                                │A：一千元沒辦法啦，最少也要一仟二     │
│  │        │                                │B：多少                               │
│  │        │                                │A：一仟二有辦法嗎                     │
│  │        │                                │B：好啦我等一下再打給你               │
│  │        │                                │(4)99/05/28，21：43：50（同上偵查卷第 │
│  │        │                                │   43頁）                             │
│  │        │                                │A：喂，你到底要不要                   │
│  │        │                                │B：就不夠錢                           │
│  │        │                                │A：我現在在趕了                       │
│  │        │                                │B：明天給你，沒辦法嗎，我看我這裡有多 │
│  │        │                                │   少                                 │
│  │        │                                │A：你趕快看，你說我就幫你用起來       │
│  │        │                                │B：我這裡只800元而已                  │
│  │        │                                │A：不要啦，湊整數啦，你這樣子我怎麼用 │
│  │        │                                │B：真的啦，啊剩950元                  │
│  │        │                                │A：別鬧了，姐姐你這樣子我沒辦法弄     │
│  │        │                                │B：啊我真的剩這些，950元先拿去，剩下的│
│  │        │                                │   明天再給你                         │
│  │        │                                │A：我可以明天再給別人嗎，你真的哦，950│
│  │        │                                │   元拿950元的量哦，自己試就好了，再告│
│  │        │                                │   訴我感覺如何                       │
│  │        │                                │B：好啦，但是不要很少啦               │
│  │        │                                │A：等一下再打給你                     │
│  │        │                                │(5)99/05/28，23：02：44（同上偵查卷第 │
│  │        │                                │   43、43之1頁）                      │
│  │        │                                │A：快快下來                           │
│  │        │                                │B：好                                 │
└─┴────┴────────────────┴───────────────────┘
附表四
┌─┬────┬────────────────┬───────────────────┐
│編│犯罪事實│      證人江發昌之證述          │    通訊監察譯文                      │
│號│        │                                │（A 為被告之對話，B 為江發昌之對話）  │
├─┼────┼────────────────┼───────────────────┤
│一│附表一編│右列譯文，係伊跟被告聯繫購買安非│A ：0000000000號行動電話              │
│  │號三    │他命，譯文中伊稱「重點2 樣都要」│B ：0000000000號行動電話              │
│  │        │係指要毒品及吸食器，此次對話係向│(1)99/04/29，02：40：35（同上偵查卷第 │
│  │        │被告買1,000 元安非他命，當時伊在│   18頁）                             │
│  │        │土城清水路，後來至土城中央路麥當│A ：喂，你誰                          │
│  │        │勞旁網路咖啡店樓下，被告獨自騎車│B ：我阿發，我很想你呢                │
│  │        │前來，伊交付1,000 元予被告，被告│A ：等一下我拿東西過去找你好嗎        │
│  │        │至樓上網路咖啡店將1,000 元之安非│B ：好                                │
│  │        │他命交予伊堂哥江勝烈（見前開偵查│A ：你人現在在那                      │
│  │        │卷第50頁）。                    │B ：重點2 樣都要                      │
│  │        │                                │A ：什麼2 項                          │
│  │        │                                │B ：你拿東西給我煮，也要煮的傢伙啊    │
│  │        │                                │A ：要拿多少                          │
│  │        │                                │B ：可以拿1 張就好了嗎                │
│  │        │                                │A ：可不可以湊個整嗎                  │
│  │        │                                │B ：好啦                              │
│  │        │                                │A ：你在那                            │
│  │        │                                │B ：我在清水路                        │
│  │        │                                │A ：我等一下打給你                    │
│  │        │                                │B ：好                                │
├─┼────┼────────────────┼───────────────────┤
│二│附表一編│右列譯文，係伊堂哥江勝烈欲購安非│A ：0000000000號行動電話              │
│  │號四    │他命，故央伊向被告購買，後來被告│B ：0000000000號行動電話              │
│  │        │至網路咖啡店樓下與伊見面，伊交付│(1)99/05/27，10：16：21（同上偵查卷第 │
│  │        │1,000 元予被告購買安非他命，但被│   19頁）                             │
│  │        │告稱其欲趕至法院，要伊待其返回，│A ：喂                                │
│  │        │但當日被告並未交付安非他命予伊，│B ：你那時侯要過來土城                │
│  │        │且未返還1,000 元，嗣後至上星期五│A ：我要去法院報到                    │
│  │        │，伊與被告相約在菜市場5 樓，伊帶│B ：你要到的時候再打給我              │
│  │        │被告上樓，由被告將安非他命交予江│A ：哥哥，我給你的那個，你有看嗎，要不│
│  │        │勝烈，譯文中伊稱「自己用的」等語│    要再幫你找別種的                  │
│  │        │係指欲交付伊堂哥，伊堂哥為自己人│B ：不用啦，你知道「差」的我不用      │
│  │        │（見前開偵查卷第50頁）。        │A ：那個是自己用的還是怎樣            │
│  │        │                                │B ：自己用的                          │
│  │        │                                │A ：我告訴你哦價格差好多，那個真的很棒│
│  │        │                                │B ：我知道啦，我相信你                │
│  │        │                                │A ：你現在在那裡                      │
│  │        │                                │B ：我現在土城我老婆店裡，你如果來我再│
│  │        │                                │    到網咖等你啦                      │
│  │        │                                │A ：你靠近那裡                        │
│  │        │                                │B ：土城裕民路                        │
│  │        │                                │A ：在法院那嗎                        │
│  │        │                                │B ：差不多                            │
│  │        │                                │A ：那我要去法院時，我順便拿過去給你  │
│  │        │                                │B ：好                                │
│  │        │                                │(2)99/05/27，15：57：12（同上偵查卷第 │
│  │        │                                │   19頁）                             │
│  │        │                                │A ：喂發哥你趕快下來拿，我要趕去法院，│
│  │        │                                │    你動作快一點                      │
│  │        │                                │B ：好                                │
└─┴────┴────────────────┴───────────────────┘